【裁判字號】    92,聲再,27
【裁判日期】    920318
【裁判案由】    竊盜等
【裁判全文】
臺灣高等法院臺南分院刑事裁定              九十二年度聲再字第二七號    Ｇ
      再審聲請人
      即受判決人  甲  ○  ○
      選任辯護人  乙  ○  ○
右列再審聲請人即受判決人因竊盜案件，對於本院九十一年度上易字第一一○○號中
華民國九十二年一月二十一日確定判決（臺灣雲林地方法院九十年度易字第七二號、
臺灣雲林地方法院檢察署八十九年度偵字第一八三九號）聲請再審，本院裁定如左：
      主      文
再審之聲請駁回。
      理      由
一、聲請意旨略以：
（一）再審聲請人即受判決人甲○○（下稱再審聲請人）於警訊第二次筆錄即明確表
      明：「（問：請詳述竊取鋁合金塊情形？）於民國八十八（警訊誤植為八十九
      ）年十二月二十五日下午三時許洪梁芳邀我至阿春檳榔之附近投幣式ＫＴＶ聊
      天，吳偉德問我要不要過去談些租車的事情，見面後洪梁芳說要租我的吊卡車
      載六輕內匯茂實業股份有限公司（以下簡稱匯茂公司）的貨品。」而就其載運
      過程亦明確陳稱：「（問：請詳述載運經過？）第一次是八十八年十二月二十
      五日下午五時：：：。」蓋由洪梁芳等人係於業已決定行竊後於將下手之前二
      小時，始以租用車輛為由向再審聲請人租用吊卡車等情以觀，足證再審聲請人
      並未與渠等於事前已有竊盜之犯意聯絡，且伊前往現場搬運該鋁合金陽極塊，
      乃係基於受僱搬運之意而前往，並且因有該公司人員在現場而不疑有他，是以
      對於竊盜一事並不知情，當僅係受洪梁芳等人欺瞞而屬「被利用之人」之性質
      ，因之再審聲請人欠缺犯罪之故意，顯與共同正犯之成立要件相左。況查，再
      審聲請人與洪梁芳等人雖有相識，然僅屬泛泛之交並非熟識之輩，此由前述洪
      梁芳等人與再審聲請人洽談租車等情即足為證，顯見洪梁芳等人係於決定下手
      行竊之後，始與再審聲請人洽談租車，再審聲請人係經營貨運業者，僅單純受
      僱用搬運貨物而已，並未與渠等就竊盜一事有所謀議，亦即並未參與該竊盜集
      團。
（二）再審聲請人於八十九年九月八日偵訊筆錄中亦明確載明：「（問：知道是贓物
      第三次出貨才知道，在車上吳偉德以電話聯絡問有沒有警車出巡，我才會意過
      來知道是贓貨，但已出廠，才叫他們要快下貨：：。」足證再審聲請人應係於
      當時始知情所載運係屬贓物一事，然當時該鋁合金陽極塊業已移至於洪梁芳等
      人實力支配之下，是以其竊盜行為業已完成而既遂，因之再審聲請人並無由再
      參與其竊盜行為而成立竊盜之共同正犯，然伊究否係屬搬運贓物之犯行則屬另
      一法律問題，惟絕不可能於行為既遂後再加入成為竊盜之共同正犯。
（三）綜上所陳，揆諸本案再審聲請人之陳述及原審調查所得之證據資料，可得確信
      再審聲請人並無與洪梁芳有何犯意聯絡，實不該當於共同竊盜之構成要件。詎
      原審對此有利於再審聲請人之證據且足茲證明再審聲請人與該案相關人等間之
      關係之重要證據，於判決中漏未審酌，爰依刑事訴訟法第四百二十一條之規定
      ，聲請再審云云。
二、按刑事訴訟法第四百二十一條所稱重要證據漏未審酌者，乃指該證據足以影響原
    確定判決事實之認定，並已在第二審法院判決前提出，而被捨棄不予採用，並未
    敘明其捨棄之理由者而言。又提出之證據，事實審法院依自由心證而捨棄不採者
    ，亦非漏未審酌。再者，此等漏未斟酌之證據，必須足以動搖原確定判決認定事
    實基礎之重要證據。若不能據以影響原確定判決認定之事實者，應非本條所指之
    重要證據，縱有漏未審酌之情事存在，亦不得據為聲請再審之理由。而事實之認
    定，證據之取捨及證據證明力之判斷，乃事實審法院之職權，茍無違反經驗法則
    及論理法則，自難指為違法。
三、經查：緣洪梁芳於八十八年間從事汽車修理廠之工作，對於修理廠之廢鐵均賣予
    洪順河、洪英傑父子在雲林縣崙背鄉羅厝村東興六十之二八號旁經營之「東益古
    物商行」處理，甲○○原在雲林縣土庫鎮崙內里十二鄰頂寮一二二之二號設立和
    明起重工程有限公司負責人，經營吊車、鏟土機、板車為業，許志強係甲○○僱
    用擔任起重機幫手之臨時工，吳偉德及林德仁原係匯茂公司員工（吳偉德於八十
    八年十二月十五日離職）。匯茂公司向台塑關係企業承包麥寮港東四碼頭鋼管樁
    及鋼板樁陰極防蝕工程，於八十八年十二月二十三日匯茂公司已將施工所用之鋁
    合金陽極塊（實則正確名稱為鋁合金陽極塊）運抵該東四碼頭置放無人看管，洪
    梁芳已結束其汽車修理廠之工作，認有機可乘，乃夥同甲○○及吳偉德等人共同
    意圖為自己不法之所有，並基於概括犯意之聯絡，（一）先於八十八年十二月二
    十五日下午五時許，由洪梁芳駕駛車號Ｃ五－九二二０號自小客車搭載吳偉德在
    前引導，甲○○則駕駛其所有之ＪＱ－三四０號（公訴人誤載為ＪＵ－五四０）
    營業大貨車，前往雲林縣麥寮鄉台塑六輕廠內東四碼頭附近工地，由甲○○操作
    大貨車吊桿，吳偉德在車下綑綁，洪梁芳則在車上排列，共同竊取匯茂公司承攬
    置於該處之鋁合金陽極塊共七十二塊，得手後，出台塑六輕廠區後，隨即將所竊
    得之鋁合金陽極塊載運到位於雲林縣崙背鄉羅厝村東興六十之二八號洪順河及洪
    英傑所經營之「東益古物商行」回收場，並將所竊得之鋁合金陽極塊吊到洪順河
    之抓斗車上，由洪梁芳將竊得之鋁合金楊極塊出售予洪順河及洪英傑。事後由洪
    梁芳分別交付新台幣（下同）六萬元、四萬元予甲○○、吳偉德；（二）嗣洪梁
    芳、甲○○及吳偉德三人復承前之概括犯意，與許志強（經原審判處有期徒刑柒
    月，緩刑三年確定）共同基於為自己不法所有之犯意聯絡，由甲○○另邀許志強
    當助手，於八十九年一月三日下午五時許，在上開台塑六輕廠內東四碼頭附近工
    地，由甲○○操作大貨車吊桿，吳偉德及許志強在車下綑綁，洪梁芳則在車上排
    列，再次共同竊取匯茂公司置於該處之鋁合金陽極塊共九十塊，於得手後離開台
    塑六輕廠區。嗣於同日晚上七時許，匯茂公司員工秦瑞雲下班後，於行經雲林縣
    崙背鄉○○路二十三號前發現甲○○駕駛之ＪＱ─三四０大貨車，其上載運有匯
    茂公司施工所用之鋁合金陽極塊，查覺有異，於報告匯茂公司總經理李定宇後，
    即尾隨跟蹤該大貨車，至崙背鄉○○○○○路時，先遭許志強駕駛車號Ｓ五－五
    七四一號自小客車攔阻，秦瑞雲乃另行繞路跟蹤，因甲○○駕駛前開裝載所竊取
    鋁合金陽極塊之大貨車，由洪英傑指示停放在雲林縣崙背鄉往虎尾、西螺當時正
    修築中之外環道一處空地上，致秦瑞雲未能跟蹤查知大貨車停放所在，秦瑞雲尚
    在查尋追蹤時，為洪梁芳駕駛車號Ｃ五－九二二０號自小客車出面阻撓，並帶秦
    瑞雲前往洪順河、洪英傑當時尚在現場渠所經營之「東益古物商行」，洪梁芳、
    甲○○等人乃共同要求秦瑞雲向匯茂公司表示無竊盜之行為，勿報警處理，而渠
    等所竊得之鋁合金陽極塊於同年月四日上午六時三十分許，再由甲○○至前開空
    地卸貨裝載到另一不詳車號之聯結車上，事後由洪梁芳分別交付六萬二千元、六
    萬元、一千二百元予甲○○、吳偉德及許志強（許志強工資原為二千五百元，因
    許志強曾將車送洪梁芳修理，尚欠修理費一千三百元而扣除）；（三）又於八十
    九年一月五日下午六時許，洪梁芳、甲○○、許志強、吳偉德四人復承上之概括
    犯意，至同上址以同一方式，竊取上開處所匯茂公司之鋁合金陽極塊共九十塊，
    並由甲○○依洪英傑之指示，將所竊得之鋁合金陽極塊載運至上開崙背鄉空地，
    於翌日上午再由甲○○卸貨裝載於另部不詳車號之聯結車上，事後由洪梁芳分別
    交付五萬六千元、八萬元、二千五百元予甲○○、吳偉德及許志強。嗣因秦瑞雲
    得悉該鋁合金陽極塊再度失竊，乃報匯茂公司，由該公司總經理報警處理，始循
    線查悉上情等事實，有本院九十一年度上易字第一一００號刑事判決可按。且查
    ：
（一）匯茂公司確向台塑關係企業承包「麥寮港東四碼頭鋼管樁及鋼板樁陰極防蝕工
      程」，於八十八年十二月二十三日匯茂公司已將施工所用之鋁合金陽極塊運抵
      該東四碼頭，共計Ａ型一一二一塊、B1型一六一一塊、B2型五四塊，於八十九
      年五月十九日開始安裝，於九十年五月十四日完成驗收；而匯茂公司係以採購
      帶安裝之方式與台塑關係企業簽定買賣合約書，依約鋁合金陽極塊由匯茂公司
      製作交運進廠並辦理收料手續後，即全數轉卸施工現場（麥寮港東四碼頭）交
      由匯茂公司自行保管，迄完工期間如有損壞或遺失概屬匯茂公司負責，故亦由
      匯茂公司負修復或補足之責，而匯茂公司交運之鋁合金陽極塊確有被竊之事實
      ，由於事關匯茂公司權益，故案發後亦由匯茂公司書面報案並有通知台塑關係
      企業，業據台塑關係企業總管理處營建部九十一年十一月二十八日 (九一)總
      營字第Ｃ二○一七二六號函並檢附明細表、合約書及報案三聯單等影本在卷可
      稽（見本院原確定判決卷第一三七頁以下至第一四三頁）。又匯茂公司發現鋁
      合金陽極塊被竊後，由該公司總經理李定宇於八十九年一月五日晚上十時五十
      分許，向雲林縣警察局台西分局麥寮分駐所報警處理外，並於八十九年一月二
      十日及二十一日補齊失竊之鋁合金陽極塊，業據匯茂公司總經理李定宇於警訊
      供述在卷，並據證人即受理報案之員警陳正義到庭證述屬實，並有雲林縣警察
      局台西分局九十一年十二月二十四日台西警刑字第○九一○○一三六三六號函
      檢附之報案三聯單及訊問筆錄等影本在卷可佐（見本院原確定判決卷第一六八
      頁以下至第一七一頁）。因久未破案，由台塑企業董事長王永慶先生函知雲林
      縣警察局，旋由雲林縣警察局局長指示直接由該局刑警隊查辦，業據證人即承
      辦本案之員警雲林縣警察局刑警隊小隊長之沈正雄到庭證述在卷（詳本院原確
      定判決卷第一○三頁）。同案被告洪梁芳以買賣關係該物既已交付於台塑公司
      ，何以真正所有人之台塑公司均未置聞，卻由匯茂公司指訴，而不告知台塑公
      司，因而質疑是否確有失竊鋁合金陽極塊之事實，揆諸前述各情，匯茂公司確
      有失竊鋁合金陽極塊應係實情。
（二）再審聲請人與洪梁芳、吳偉德及許志強，如何前往台塑六輕廠區匯茂公司置放
      鋁合金陽極塊之東四碼頭處所，及如何分工搬運匯茂公司之鋁合金陽極塊，載
      離台塑六輕廠區，如何由洪梁芳把風、再審聲請人駕駛吊卡車、許志強幫忙再
      審聲請人暨分贓等情，業經再審聲請人自己於警訊、偵查中、原審九十年三月
      十二日初訊時及於本院調查審理時坦承行竊情節甚詳（見警訊卷第十六頁背面
      、偵查卷第二七頁、原審卷一第六八頁、本院原確定判決卷第一０六），核與
      共同被告吳偉德於警訊、偵查中及原審、本院審理時（見警訊卷第二六頁、偵
      查卷第二七頁、原審卷一第五一頁、本院原確定判決卷第一九０頁），並經證
      人即匯茂公司承包台塑六輕廠之工地主任秦瑞雲、匯茂公司總經理李定宇迭次
      於警訊、偵查中、原審及本院調查勘驗時證述甚詳（見警訊卷第一頁至第八頁
      、偵查卷第二六頁、第六九頁、第一一三頁、本院原確定判決卷第九四頁以下
      至第一０二頁），及證人張文發即台塑六輕廠區負責人車進出及管制之警衛於
      警訊及原審證述被告洪梁芳確有駕車在場（見警訊卷第四四頁），復經本院依
      再審聲請人與吳偉德及證人秦瑞雲引導至台塑關係企業麥寮六輕工業區內前開
      事實載運鋁合金陽極塊之地點、路線及運出廠外後所走路線、證人秦瑞雲發現
      而跟蹤、被攔阻、及洪梁芳阻擾地點，及再審聲請人卸貨裝載到聯結車上之地
      點，有本院九十一年十一月十五日勘驗筆錄在卷可稽（見本院原確定判決卷第
      一三０頁），再審聲請人、吳偉德及證人秦瑞雲三人所述之行經路線及地點相
      符，茍無竊盜之事實，焉能指出前開竊盜地點及路線等情，益足證再審聲請人
      確有參與前開共同竊盜之事實。
（三）證人秦瑞雲於八十九年二月十一日警訊時證稱：八十九年一月三日十九時，我
      下班途經崙背鄉○○路二十三號前發現吊卡車載有乙批疑似本公司進貨，堆放
      在六輕廠區之鋁合金塊，於是我隨後跟蹤，而該部吊卡車於崙背鄉○○路突轉
      東興街停於路旁，我怕跟蹤曝光，並未尾隨左轉而直行，爾後馬上迴轉追趕，
      發現吊卡車已右轉東興街產業道路..... 有乙輛Ｓ五－五七四一號自小客車（
      係許志強所有）擋住我去路，我馬上倒車繞道追趕，但該吊卡車已不見蹤跡，
      於是我在附近找尋，約三十分鐘後，我行經中山路右轉港尾村突遭乙部Ｃ五－
      九二二０號自小客車（係洪梁芳所有）攔下，車上下來洪梁芳及綽號「阿興」
      （即再審聲請人）二名男子，洪梁芳就對我說，你想跑那裡，下車我載你，我
      就對洪梁芳說，這件事與你有關嗎？他答稱有關係，我問此事如何處理，他就
      一直催我上車，我拒絕堅持自己開車，尾隨他車開到洪順河經營之廢五金回收
      廠前停車要我進屋談，屋內有洪順河及兒子、媳婦及洪梁芳，... 洪梁芳說此
      事若驚動警衛將會牽扯出一大票人受累，... 綽號「阿興」男子進屋說此事鬧
      開，他也不怕，而你們匯茂公司在六輕也別想待了等語；復於偵查中及原審審
      理時亦具結證稱：八十九年一月三日晚上七時許，伊發現ＪＵ─五四０（應為
      ＪＱ─三四０之誤）大卡車上載運有鋁合金塊，經伊打電話給公司總經理李定
      宇確認後，伊即尾隨該車，至崙背往福興小路上被許志強開車攔阻，我就掉頭
      旋又繞回附近，遇到洪梁芳從東益古物商行出來把我攔下，洪梁芳帶我進去東
      益古物商行，在場有甲○○、洪順河、洪英傑、洪梁芳、林德仁五人，他們問
      我有無報警，並請我向公司總經理說明，如果事情爆發，匯茂公司及六輕警衛
      都不用再於六輕廠工作等語（見偵查卷第二十六頁背面及原審卷一第六八頁、
      九十年三月二十二日訊問筆錄），且於本院九十一年十月二十八日調查及同年
      十一月十五日現場勘驗時，亦為相同之證述，並無齟齬不一。
（四）同案被告吳偉德於八十九年三月二十九日警訊時供承不諱稱：八十八年十二月
      底洪梁芳找我說有事情要配合，要偷運公司的鋁合金塊，有利潤我即答應，負
      責協助搬運及把風，於八十八年十二月底搬運乙次，八十九年元月三日乙次，
      八十九年元月五日乙次，計搬運三次，皆由甲○○駕駛吊卡車負責吊貨，許志
      強幫忙甲○○吊鋁合金塊，洪梁芳在旁把風，有時協助搬運，吊後皆由六輕偏
      門（資材大門運出），六輕警衛見許志強、洪梁芳未檢查就放行，．．以前我
      是匯茂公司員工，直至八十八年十二月十五日離職，在公司約做二年，洪梁芳
      可能認為我對公司的事物比較了解，所以找我幫忙，我第一次八十八年十二月
      底運出後分得四萬元，八十八年一月三日分得六萬元，八十九年一月五日分得
      八萬元，計分得十八萬元，皆於運出後隔一、二天由洪梁芳將錢交給我，都是
      洪梁芳去接洽的，但內幕我不知道（洪梁芳不讓我知道），但洪梁芳告知我，
      沒關係不用怕，跟警衛都講好了，與洪梁芳認識兩年是朋友關係，常在一起，
      沒有結怨，事情曝光後，洪梁芳、許志強及甲○○均交代伊不論何人問及此事
      均答說不知情等語，而就各次前往竊取搬運情形即如右揭事實所示，業據其警
      訊供述明確，並據其於八十九年四月八日第二次警訊時、偵查中、原審及本院
      審理時均供承如警訊所供屬實。
（五）同案被告林德仁於八十九年二月二十五日警訊時供稱：「八十九年一月三日二
      十時許，匯茂公司李總經理打行動電話告知我，公司的物品被偷竊，要我到崙
      背幫忙處理，我抵達洪順河宅外，即見洪梁芳、秦瑞雲也到，一同進入洪順河
      宅，內有洪順河、洪英傑、洪梁芳、秦瑞雲及二、三名我不認識，因現場未看
      見失竊之物，洪梁芳要我向公司安撫，我因未見物品不敢報案，在其宅約一個
      小時，洪梁芳要秦瑞雲當場打電話給公司說沒有發生這件事情，秦瑞雲未打」
      、「我不敢確定有無向秦瑞雲說洪梁芳偷載三車鋁合金塊，我只可確定元月三
      日那一車是洪梁芳他們做的」、「因元月三日在洪順河宅時，只差沒有看到物
      品，從洪梁芳語氣上承認」、「於元月三日洪順河宅時，洪梁芳脅迫我們，如
      果不能擺平，事情如果曝光將牽連很多人，你們公司亦無法做下去，所以一直
      要我們向公司講沒發生，不要追究」等語，復於八十九年三月一日第二次警訊
      時供稱：「八十九年一月三日二十時許李總經理告知我公司被竊，我即和秦瑞
      雲連絡，他告知在崙背跟蹤車輛，說看到洪梁芳的車子.....，我就到洪順河
      宅，洪梁芳怪罪我怎麼搞的，以為是我叫秦瑞雲去跟蹤，洪梁芳即問秦瑞雲有
      無報案，秦答尚未報案，僅告知李總，洪梁芳即要我和秦瑞雲向李總講好，不
      要張揚」、「八十九年一月五日十九時許，洪梁芳打電話給我說他在六輕裡面
      吊貨，要我快找秦瑞雲不要報案，叫我到六輕找秦瑞雲，我即打電話給秦瑞雲
      ，我問他在那裡，他答稱在警衛室，已經報案，有人在吊東西」「（你何以到
      崙背後直接找到洪順河宅？），因為洪順河經營古物商，之前我曾由六輕載出
      廢鐵售予洪順河，因為犯案被判緩刑，我研判只有洪順河有能力處理這些贓物
      ，所以才直接到洪順河宅」、「八十九年一月四日洪梁芳打電話給我，要我邀
      秦瑞雲至麥寮金時代ＫＴＶ，我打電話邀秦瑞雲，他不去，我即獨自去ＫＴＶ
      ，內有洪梁芳、甲○○（阿興）及三、四名我不認識之人，洪梁芳問我處理得
      如何，我說一月三日晚十一時許我已打電話給李總經理，說秦瑞雲看錯了」、
      「元月六日李總經理清點發現失竊鋁合金塊有四百多塊，我約洪梁芳與李總見
      面，洪梁芳見了李總後就不承認是他做的，元月八日二十四時許，我約洪梁芳
      在麥寮皇冠ＫＴＶ見面，我受李總指示，公司要向洪梁芳買回失竊物品，但洪
      梁芳不承認，匯茂公司王董事長要我安排跟洪梁芳見面，我和洪梁芳約在馬光
      見面，我跟洪梁芳說匯茂公司董事長要見你，他不承認，只說有證據再來抓他
      ，如果事情牽扯上他，他要咬誰不一定就走了，後來再找洪梁芳他就避不見面
      （因公司當時立場是以較便宜價錢買回可以減少損失，花一點錢私了）」等語
      ；於八十九年四月一日第三次警訊時供稱：八十九年元月三日二十許，我趕到
      洪順河宅時，洪順河在家，一會洪梁芳、秦瑞雲也進來，洪英傑也騎機車回來
      ，許志強、甲○○也隨之進來」、「一月五日洪梁芳有駕駛其Ｃ五－九二二０
      號自小客車由東門進入六輕...... 約十九時許由六輕南門（資材大門）出來
      ，出警衛室時只見張文發站在馬路上，洪梁芳向張文發打個招呼就離去，並未
      檢查」等語。核與證人張文發即台塑六輕廠區負責人車進出及管制之警衛於八
      十九年四月六日警訊證稱：「約一年多前許志強、甲○○有出入證，後來我不
      曉得，洪梁芳沒有出入證，但三人常進出，也沒有特別檢查」、「八十九年一
      月五日十九時許，發現洪梁芳駕駛其福特牌自小客車由南門出廠，抵警衛哨時
      ，我站於路旁，洪梁芳停車打個招呼即離去」等語，及於原審法院九十一年六
      月十八日訊問時證稱：八十九年一月五日有看到他自己開車進六輕廠區，離開
      也是他開自小客車離開等語相符。又洪英傑於八十九年三月六日警訊時供稱：
      八十九年一月三日晚上洪梁芳與林德仁及綽號小黑（秦瑞雲）到我住處，林德
      仁問我有無購買方形鋁塊，我說沒有看見，在我住處談了半小時以上，我父親
      洪順河僅跟他們打招呼即走開等語。
（六）由上開再審聲請人及共同被告吳偉德及許志強之供述及林德仁、洪英傑之供述
      暨證人秦瑞雲、張文發之證詞相互以觀，均大致相符，均指訴再審聲請人與洪
  梁芳等人三次均有進出六輕廠竊取前開之物，及至洪順河、洪英傑所經營之「
      東益古物商行」等情，而前開證人等均與洪梁芳無過節等情，除據各該同案被
      告及證人之供述外，亦為洪梁芳於本院九十二年一月十四日審理時所自承（見
      本院確定判決卷第一八九頁），則前開被告及證人應無構詞誣陷之理，堪認洪
      梁芳確有參與本件鋁合金塊竊盜之犯行且係其主導無訛，洪梁芳辯稱：伊並無
      共同竊盜匯茂公司之鋁合金陽極塊，亦無在八十九年一月三日遇到秦瑞雲進而
      將他攔下帶至東益古物商行，那段期間並未遇到秦瑞雲，洪順河父子雖認識，
      但很少聯絡，那段期間均未至洪順河經營之古物商之處，伊沒有出入證，於八
      十九年一月五日亦未至六輕廠區內，伊亦未付給再審聲請人、吳偉德及許志強
      款項云云，揆諸前開被告等人供述及證人等證述，洪梁芳所辯與事實不符，自
      難採信。洪梁芳及其辯護人雖以伊沒有出入證，六輕管制嚴格，不可能進出六
      輕廠，及未查當時進出守衛室出貨單等情，然查八十八年底、八十九年初，台
      塑六輕廠尚在建廠中，貨物進出頻繁，其管制自與已建廠完成後之現今管制嚴
      格尚有不同，況雖有嚴格制度，尚需有依制度執行，此觀之原審九十一年度易
      字第一九三號判決一件在卷可佐，再揆諸前開共同被告甲○○、吳偉德及已判
      決確定之被告許志強之供述及林德仁之供述暨證人張文發之證詞，縱無出入證
      洪梁芳亦有進出六輕廠之事實，又依再審聲請人前開之供述出貨單亦經收回，
      自無查尋之必要，則前開所辯亦無足採。又再審聲請人雖辯稱起初不知道搬運
      上開鋁合金陽極塊是竊盜云云，然再審聲請人於警訊中依前述已坦承：當時洪
      梁芳跟伊說一趟可有五、六萬元之收入，而第一次洪梁芳拿給伊六萬元、第二
      次拿給伊六萬二千元、第三次拿給伊五萬六千元等語，則以再審聲請人之貨車
      自六輕廠區載運該鋁合金陽極塊至崙背，單趟即可獲取五、六萬元之高額運費
      ，核與常情有違；且其於檢察官偵查中亦供述：「（問：知道贓物？）有點感
      覺」等語（見偵查卷第一八六頁），於本院亦稱覺得怪怪的（見本院原確定判
      決卷第一○六頁、第一○七頁），運費確有比較高，顯見再審聲請人知悉該鋁
      合金陽極塊係未經同意而搬取，其上開辯解顯不足採。此外，復有現場照片三
      張、車籍作業系統－查詢認可資料二紙、買賣合約書在卷可稽。
（七）綜上所述，再審聲請人確有與洪梁芳、吳偉德、許志強等四人基於意圖為自己
      不法所有之犯意聯絡，共同行竊上開鋁合金陽極塊，應有事前同謀且事後分紅
      取得厚利，均為共同正犯。是再審聲請人否認犯行所辯渠事前不知情、或事後
      始知悉云云（見本院原確定判決卷第二○三頁），無非卸責或避就之詞，不足
      採信。本件事證已臻明確，再審聲請人之加重竊盜犯行，洵堪認定。
四、上開原確定判決即本院九十一年度上易字第一一○○號判決，綜合調查證據之結
    果，認再審聲請人即受判決人甲○○係犯刑法第三百二十一條第一項第四款之結
    夥三人以上之加重竊盜罪之事實，判處再審聲請人有期徒刑八月，已詳敘認定犯
    罪事實之依據及憑以認定之理由，並依調查證據所得，而認定再審聲請人確有本
    件之犯行，於證據之斟酌取捨，並無違背一般經驗法則及論理法則之情事，有本
    院調閱上開卷宗暨判決附卷足稽。本件再審聲請人，就原確定判決本於職權所為
    之證據取捨及證據證明力判斷事項重為爭執，所指洪梁芳等人係於決定下手行竊
    之後，始與聲請人洽談租車，再審聲請人係經營貨運業者，僅單純受僱用搬運貨
    物而已，並未與渠等就竊盜一事有所謀議，亦即並未參與該竊盜集團，由此可得
    確信再審聲請人事前並無與洪梁芳有何犯意聯絡，實不該當於共同竊盜之構成要
    件云云，已經再審聲請人於判決確定前提出，經原法院捨棄不採，揆諸首揭說明
    ，再審聲請人所稱原確定判決有再審之重要證據漏未審酌之違法，自難謂合。再
    審聲請人以上開理由聲請再審，為無理由，應予駁回。
五、依刑事訴訟法第四百三十四條第一項裁定如主文。
中    華    民    國      九十二      年      三      月      十八      日
                                  臺灣高等法院臺南分院刑事第三庭
                                      審判長法官  黃    崑    宗
                                            法官  葉    居    正
                                            法官  莊    俊    華
右正本證明與原本無異。
不得再抗告。
                                      法院書記官  廖    明    娟
中    華    民    國      九十二      年      三      月      二十      日


司法院資訊處製作；財團法人民間司法改革基金會備份。
